# 求教陈版主及各位老师关于购买日可辨认净资产公允价值确认问题

提问人：zhaolunguang 时间：2019-08-30 00:05:53
在实务中遇到一个问题，求教陈版主及各位老师解答以下疑惑：谢谢！
问题描述：
A 公司与 B 公司通过协议约定：A 通过购买 B 公司增发股票 2150 万股及受让原股东 450 万股方式（每股价格均为 7.7元），合计持股 2600 万股，股权比例达到 34.12%，变更为第一大股东，达到对 B 公司控制。出资款约定分两期支付，第一笔投资资金 8000 万元，第二笔投资资金 8555万，约定在首次增资款到位后 A 公司即享有B 公司34.12% 的股权。
现在 A 公司第一期出资款 8000 万元已到位且 450 万股股权转让已完成，在购买日合并层面计算商誉时我的计算方法：
商誉 =合并成本 20020 （26007.7）-享有被投资方可辨认净资产公允价值份额 14,401.01 【34.12%（33,651.95+8555）】其中被投资方可辨认净资产公允价值 = 评估师评估可辨认净资产公允价值33,651.95 万元（包含首次出资款 8000 万元）+ 第二笔投资资金 8555万元
疑惑：
1 计算商誉时可辨认净资产公允价值选取以下哪个：① 直接用评估师评估金额 33,651.95 万元（包含首次出资款 8000 万元）② 评估师评估金额33,651.95 万元+ 将来第二笔投资资金 8555 万元 ③ 评估师评估可辨认净资产公允价值 33,651.95 万元-A 公司首次投资款 8000 万元2 在 A 公司单体层面首次出资后长投投资成本 = 确认增资款 8000 万 +受让股权款450*7.7 还是应当将第二期出资款 8555 也确认长投，同时确认一笔其他应付款-B 公司

回答人：chenyiwei
由于各步骤的增资和受让现有股权是一揽子交易，故应作为一个整体予以考虑：
1 、投资成本为所有交易步骤全部完成后的全部投资成本，即 2600 万股*7.7元/股；
2 、可辨认净资产公允价值= 可辨认净资产的基准日评估值+A 公司应缴纳的增资额 2150*7.7
3 、合并报表层面应确认的商誉 =（ 1 ）-（ 2 ）*34.12%

回答人：chenyiwei
个别报表层面，因为约定在首次增资款到位后A公司即享有B公司34.12%的股权，故应当将第二期出资款 8555 也确认长投，同时确认一笔其他应付款-B 公司。

提问人：zhaolunguang 时间：2019-08-30 19:09:22
请教陈版主，b公司作为被投资方，是否应当此时将未收到的第二期出资款挂账，同时确认股本及资本公积？如果现在进行分红，比例是按照认缴出资比例还是实缴出资比例？

回答人：chenyiwei
B 公司还是按实收金额确认股本和资本公积，未收到的部分不挂账。只在 A公司编制合并报表时模拟调整。